臺灣高等法院刑事裁定　　　　　　　　100 年度抗字第1310號
抗　告　人　臺灣桃園地方法院檢察署檢察官
受　刑　人　邱才俊
上列抗告人因受刑人聲請撤銷緩刑案件，不服臺灣桃園地方法院
中華民國100 年10月24日裁定（100 年度撤緩字第149 號），提
起抗告，本院裁定如下：
    主  文
原裁定撤銷，發回臺灣桃園地方法院。
    理  由
一、原裁定意旨略以：臺灣桃園地方法院檢察署檢察官聲請意旨
    略稱：受刑人邱才俊因家暴恐嚇案件，經原法院於民國100
    年3 月23日以99年度壢簡字第2224號判決判處拘役50日，緩
    刑2 年，並於100 年4 月26日確定在案。詎受刑人於保護管
    束期間，經臺灣桃園地方法院檢察署分別於100 年5 月24日
    、同年6 月14日、同年7 月5 日、同年8 月2 日通知到庭，
    均未依期報到，違反保安處分執行法第74條之2 第2 款所定
    保護管束應遵守之事項（即服從檢察官執行保護管束之命令
    ），情節重大，足認原緩刑之宣告難收其預期效果，有執行
    刑罰之必要，爰依保安處分執行法第74條之3 第1 項之規定
    ，聲請撤銷緩刑宣告。查臺灣桃園地方法院檢察署檢察官先
    後4 次傳喚受刑人於100 年5 月24日、同年6 月14日、同年
    7 月5 日、同年8 月2 日到案執行保護管束，上開執行保護
    管束通知經寄往受刑人桃園縣中壢市○○街70號5 樓戶籍地
    ，均因未獲本人或其同居人、受僱人收受，均由郵務人員作
    送達通知書2 份，1 份黏貼於送達人住居所門首，1 份置於
    該送達處所信箱或其他適當位置，寄存於桃園縣政府警察局
    中壢分局普仁派出所以為送達，受刑人均未到場等節，有臺
    灣桃園地方法院檢察署檢察官執行保護管束命令、臺灣桃園
    地方法院檢察署刑事執行案件進行單、送達證書、受刑人之
    個人戶籍資料查詢表在卷可憑，惟受刑人並未居住於上址，
    亦均未至上開派出所領取臺灣桃園地方法院檢察署執行通知
    乙節，有辦理刑事案件電話記錄查詢表1 紙及桃園縣政府警
    察局中壢分局100 年10月11日中警分刑字第1007048516號函
    在卷可參（見原審卷第6 頁、第9 頁）。受刑人既未再居住
    於戶籍地，且實際上亦未領取寄存之前述保護管束執行命令
    ，難認受刑人已經確實得知前揭檢察官命令而故意不依命令
    到場。另依檢察官聲請意旨所示，受刑人除有未於100 年5
    月24日、同年6 月14日、同年7 月5 日、同年8 月2 日到案
    執行之情形外，未見檢察官提出其他事證證明受刑人有違反
    保護管束規定情節確屬重大之情形，是尚難認受刑人有故意
    不服從檢察官及執行保護管束者之命令，而違反保護管束規
    定情節重大，檢察官之聲請於法尚有不合，自應予駁回等語
    。
二、檢察官抗告意旨略以：按「受保護管束人住、居所遷移時，
    應報經執行保護管束者轉請檢察官核准之。檢察官應將執行
    保護管束情形，連同執行書類，函請遷入地區之管轄法院檢
    察官，另行指定保護管束者，繼續執行未了期間之保護管束
    」、「受保護管束人在保護管束期間內，應遵守左列事項：
    五、非經執行保護管束者許可，不得離開受保護管束地；離
    開在10日以上時，應經檢察官核准」，保安處分執行法第69
    條之1 、第74條之2 第5 款分別定有明文。此即明定受刑人
    並無任意居住在其他非向檢察官陳報住居所地之自由，以達
    保護管束之目的，否則受刑人陳報某地為住居所，又表示實
    際上並無居住在該地，藉以逃避保護管束之執行，應非立法
    者之原意。本件前後業於100 年5 月24日、同年6 月14日、
    同年7 月5 日、同年8 月2 日屢次通知受刑人到場，受刑人
    均未到場，反辯稱並無實際居住該址，其違反上開保安處分
    執行法規定甚為明確，符合撤銷緩刑之事由，是原裁定認定
    即有誤會，請將原裁定撤銷，更為適當合法之裁定等語。
三、經查，臺灣桃園地方法院檢察署檢察官分別傳喚受刑人應於
    100 年5 月24日上午10時、同年6 月14日上午10時、同年7
    月5 日上午10時、同年8 月2 日上午10時到案執行保護管束
    ，且各於100 年5 月11日、同年5 月30日、同年6 月20日、
    同年7 月13日對受刑人戶籍地址即桃園縣中壢市○○街70號
    5 樓寄存送達執行傳票及執行保護管束命令後，受刑人均未
    遵期到案執行，有送達證書4 份、戶役政連結作業系統個人
    戶籍資料表、法務部全國檢察官線上查詢刑案人犯在監在押
    紀錄表各1 份在卷可稽，且經原審命警方至受刑人上開戶籍
    地址查訪，由警前往確認受刑人未居住於該戶籍地址，該址
    現為其前妻所住，有桃園縣政府警察局中壢分局100 年10月
    11日中警分刑字第1007048516號函在卷可查（見原審卷第9
    頁），堪認前開戶籍地址並非受刑人實際住居之處所；又上
    開執行傳票及執行保護管束命令經寄存送達於受刑人之戶籍
    地址後，始終無人前往實際領取，復有原審電話紀錄查詢表
    1 紙在卷可參（見原審卷第6 頁），原審因而認定受刑人是
    否已經確實得知檢察官之命令，而故意不依該命令到場，尚
    屬可疑，尚難逕認受刑人確有違反保安處分執行法第74條之
    2 第2 款規定之情事，固非無見。惟查，本件受刑人既經檢
    察官先後於100 年5 月24日、同年6 月14日、同年7 月5 日
    、同年8 月2 日共4 次傳喚均未到案，縱受刑人並無實際居
    住於上開戶籍地址而無從得知檢察官執行保護管束之命令，
    似亦屬未經檢察官核准逕自離開受保護管束地10日以上，而
    違反保安處分執行法第74條之2 第5 款之規定。按保安處分
    執行法第74條之3 第1 項所定保護管束或緩刑宣告之撤銷，
    係採裁量撤銷主義，賦與法院撤銷與否之權限，特規定實質
    要件即違反保安處分執行法第74條之2 所定保護管束應遵守
    之事項「情節重大」，供作審認之標準。據此，上揭「得」
    撤銷緩刑之情形，法官應依職權本於合目的性之裁量，妥適
    審酌受判決人於緩刑期間內違反應遵守事項之情節是否重大
    ，是否已難收其預期之效果，而確有執行刑罰之必要。查本
    件受刑人固未經檢察官核准逕自離開受保護管束地10日以上
    ，然關於其是否故意陳報非其實際居住之地點為其住居所，
    藉以逃避保護管束之執行，而足以認定其於緩刑期間內違反
    保護管束應遵守事項之情節重大，已難收其預期之效果，確
    有執行刑罰之必要乙節，仍有未明，自有進一步審認之必要
    。檢察官抗告意旨據以指摘原裁定不當，尚非全無理由，自
    應由本院將原裁定撤銷，並發回原法院詳予調查後，另為適
    當之裁定，以昭慎重。
據上論斷，應依刑事訴訟法第413 條前段，裁定如主文。
中    華    民    國   100    年    11    月    18    日
                  刑事第四庭審判長法  官  陳筱珮
                                  法  官  孫惠琳
                                  法  官  楊貴雄
以上正本證明與原本無異。
不得再抗告。
                                  書記官  廖純瑜
中    華    民    國   100    年    11    月    22    日